臺灣彰化地方法院刑事判決　　　　　　　　　　　　　　九十四年度易字第六四號
　　公　訴　人　臺灣彰化地方法院檢察署檢察官
　　被　　　告　乙○○
　　被　　　告　丙○○
右列被告因竊盜案件，經檢察官提起公訴 (九十三年度偵字第四四五五號)，本院判
決如左：
    主  文
乙○○、丙○○共同連續逾越牆垣竊盜，均累犯，各處有期徒刑拾月。
    事  實
一、乙○○前有違犯竊盜（二次）、麻醉藥品管理條例、毒品危害防制條例、賭博等
    犯罪記錄，素行不良，最近一次於民國八十七年間，因犯竊盜罪，為本院判處有
    期徒刑七月確定，於九十年三月二日執行完畢；丙○○（被告自稱其姓名為「柯
    錦豐」，然查其戶籍登記資料，其姓名自始即登載為丙○○，並無更名之記錄，
    雖查其前科資料及警局之口卡資料，係將其姓名記載為柯錦豐，然仍應以其戶籍
    資料之記載為依據）亦素行不佳，曾有違犯竊盜（二次）、麻醉藥品管理條例、
    毒品危害防制條例、賭博等犯罪記錄，最近一次也係因犯竊盜罪，經本院判處有
    期徒刑九月確定，於九十二年九月十八日（起訴書誤載為同年十月十二日）因縮
    短刑期假釋期滿而執行完畢。詎二人均不知悔改，復共同基於意圖為自己不法所
    有之概括犯意聯絡，於九十二年二月初某日夜間二十三時許（起訴書誤載為九十
    年），由丙○○駕駛車牌號碼七Ｌ─七五四八號自用小貨車搭載乙○○，至彰化
    縣線西鄉○○村○○路一八０號甲○○經營之南億紡織公司，一同翻越南億紡織
    公司之圍牆後，再從廠房牆壁之破洞翻爬侵入南億紡織公司廠房內，徒手竊取南
    億紡織公司所有之幫浦外殼八粒、棕框邊架二支及銅製機械零件約二十餘個（起
    訴另載有鋁片條鋼扣約二十五公斤，另漏載銅製機械零件二十餘個）等物，得手
    後即搬上所駕車內而駕車逃逸，隨後載往彰化縣鹿港鎮○○路○段二巷一五０號
    由不知情之戊○○（另經檢察官為不起訴處分）所經營之新國禾金屬有限公司變
    賣，賣得現金新台幣（下同）二千一百元後，由二人朋分花用；其二人又於九十
    三年二月十七日二十一時許，再次由丙○○駕車搭載乙○○至南億紡織公司，二
    人復翻越圍牆及廠房牆壁之破洞，一同侵入南億紡織公司廠房內，正著手竊取財
    物時，為南億公司員工辛○○及壬○○發現，乙○○、丙○○始空手逃逸而未得
    逞。嗣於九十三年二月二十三日，為警循線查獲乙○○，經乙○○帶同員警前去
    彰化縣鹿港鎮○○路○段二巷一五０號新國禾金屬有限公司內，查扣南億紡織公
    司失竊之幫浦外殼八粒、棕框邊架二支（銅金屬）及銅製機械零件約二十餘個，
    並供出其係與丙○○一同前去行竊後，始查悉上情。
二、案經彰化縣警察局和美分局報告臺灣彰化地方法院檢察署檢察官偵查起訴。
    理  由
一、訊據被告乙○○固不否認其於警訊時確實有坦承曾與丙○○一同前去上址竊盜財
    物，並將所竊得之財物載至戊○○所經營之資源回收場變賣，得款二千一百元，
    其後更帶同員警前去戊○○所經營之資源回收場起出贓物等事實，然其後與丙○○二人均矢口否認有前述竊盜犯行，乙○○辯稱：伊並未與丙○○一同竊取被害
    人之上開財物，警訊時，伊係因遭被害人甲○○等人毆打，在不得已之情況下始
    承認有與丙○○前去行竊云云；丙○○亦辯說：九十三年二月十七日伊係在友人
    丁○○住處聊天，並未與乙○○前去行竊云云。惟查：被告二人於右揭時、地共
    同竊盜被害人甲○○之上開財物等事實，業據被害人甲○○指述詳細，核與九十
    三年二月十七日二十一時在場目擊被告二人侵入南億紡織公司行竊之證人壬○○
    、辛○○二人證述之情節大致相符，證人壬○○於偵查中明確證稱：當天被告二
    人係從大門南側圍牆上的烤漆板爬進來，伊當時人躲在圍牆的雜草旁，有親眼看
    見他們進來，乙○○先，丙○○在後，當時辛○○透過監視器看到竊賊，立即報
    警處理，警察就在廠內找竊賊，竊賊要從後門鑽出去，沿著圍牆跑，伊等就追著
    他們，但沒抓到，乙○○有回頭看伊，伊與乙○○距離不到一公尺等語；證人辛○○也於本院審理時結證稱：伊於九十三年二月十七日二十一時在看守工廠時，
    從監視器上看到有二支手電筒的亮光，伊推斷有二個人進入工廠，遂報警處理，
    並藏身在工廠後面的洞旁，後被告乙○○從該洞爬出，而與伊面對面，距離約一
    公尺，當時乙○○頭戴鴨舌帽，留捲髮及長鬍子，特徵很明顯，伊可清楚看出其
    特徵，後於警局時亦一眼認出乙○○等語；而證人戊○○先後於警訊、偵查及本
    院審理時，亦一再證述稱：被告二人確有於九十三年二月間，駕駛車號七Ｌ─七
    五四八號藍色小發財車載運前開幫浦外殼八粒、棕框邊架二支（銅金屬）及銅製
    機械零件約二十餘個至伊所經營之資源回收場變賣，伊以二千多元向其二人收購
    ，錢係交與被告乙○○等語；而被告乙○○於警局偵訊時亦坦承確有於九十三年
    二月初某日及同年、月十七日二度與丙○○前去南億紡織公司行竊財物，均由丙○○提議並駕駛七Ｌ─七五四八號自用小貨車前去，第一次於竊取財物後，並一
    同載至戊○○之資源回收場變賣，賣得二千一百元後，二人朋分花用等語，其後
    甚而帶同員警前去戊○○之資源回收場起出被害人所失竊之上開財物，足認被告
    二人確有於上述時、地，二度前去南億紡織公司行竊財物無誤；雖被告二人後均
    否認有為前述竊盜犯行，並以前開情詞置辯，而本院依被告乙○○前之辯解，立
    即傳喚證人即負責本案偵訊被告乙○○之員警己○○、庚○○二人及甲○○、戊○○等人以調查乙○○警訊時之情形，其中甲○○堅決否認有對乙○○施暴以強
    迫其自白等情，另於乙○○警訊時在場之證人己○○、庚○○、戊○○等人亦均
    否認有目擊被告乙○○遭人毆打之事實，而被告乙○○亦否認有遭員警強迫取供
    之情形，則其前於警訊之自白顯非遭人強迫所述，更非係遭員警強迫取供，是其
    此之所辯實屬無稽，自無從採為有利於其之認定；另被告丙○○亦辯說其於九十
    三年二月十七日案發時，係在友人丁○○住處與丁○○聊天云云，而本院就此傳
    訊丁○○，丁○○固證說其於九十三年一月至六月間，經常與被告丙○○相聚等
    情，惟其另證稱因丙○○在外有工作，其並非與被告丙○○整天在一起等語，且
    其亦無從憶起九十三年二月十七日發生何事，是依其所證，仍無從據此推認被告
    丙○○於九十三年二月十七日二十一時確係在丁○○住處而非與被告乙○○前去
    行竊，故證人丁○○前之所證亦無法採為有利於被告丙○○之認定依據，則被告
    二人前開所辯均難採信。此外，復有贓物認領保管單一紙、現場與查獲贓物之照
    片共四幀附卷可相佐證，被告乙○○、丙○○二人之竊盜犯行堪可認定，均應依
    法予以論科。
二、核被告乙○○、丙○○二人前開所為，均係犯刑法第三百二十一條第一項第二款
    、第二項之逾越牆垣竊盜既遂及未遂罪；原起訴書援引同條、項第一款之於夜間
    侵入住宅竊盜請求論處，顯屬誤會，此經公訴人當庭請求予以更正，本院自應依
    法更正其起訴法條如前。被告二人就前開所犯間，有犯意之聯絡及行為之分擔，
    均為共同正犯。又被告二人前後所為之竊盜既遂及未遂行為，時間緊接，所犯構
    成要件相同，顯係基於概括之犯意反覆為之，應依連續犯之規定論以加重竊盜既
    遂一罪，並依法加重其刑；公訴人雖依被告乙○○前於警局之所供，認被告二人
    於第一次行竊時，尚有竊取南億紡織公司之鋁片條（鋼扣）約二十五公斤等語，
    然因被告乙○○其後業已改口否認有前述竊盜犯行，且復查無被告二人竊取南億
    紡織公司之該等鋁片條之相關佐證，是此部分起訴顯然無法證明，然因公訴人認
    此部分起訴係屬被告二人前述起訴有罪之第一次竊盜犯行的部分行為，本院自不
    另為無罪之諭知。再被告乙○○、丙○○二人分別於前述時間，各因犯竊盜罪而
    為本院判處有期徒刑七月及九月確定而執行完畢，有其二人之前案資料查註紀錄
    表各一份在卷可參，其二人均係於受有期徒刑執行完畢後，五年內再犯本件有期
    徒刑以上之罪，均為累犯，皆應依法遞加重其等之刑。爰分別審酌被告二人犯罪
    之動機、目的、方法、手段、所得利益、所生危害，其二人前均有多次之犯罪記
    錄，品行皆屬不良，復圖不勞而獲，一再竊取他人財物以牟利，其等之心態顯有
    可議，暨其等於犯後仍不知坦認犯行，態度不佳等一切情狀，各量處如主文所示
    之刑，以示懲儆。
據上論斷，應依刑事訴訟法第二百九十九條第一項前段、刑法第二十八條、第五十六
條、第三百二十一條第一項第二款、第四十七條，判決如主文。
本案經檢察官林裕斌到庭執行職務。
中      華      民      國      九十四      年      三      月  十八    日
                                臺灣彰化地方法院刑事第一庭
                                    審判長法官  葉  榮  郎
                                    法      官  陳  秋  錦
                                    法      官  葛  永  輝
右正本證明與原本無異。
如不服本判決，應於判決送達後十日內向本院提出上訴狀( 須附繕本 )。
告訴人或被害人對於判決如有不服具備理由請求檢察官上訴者，其上訴期間之計算係
以檢察官收受判決正本之日期為準。
                                    法院書記官  施  惠  卿
中      華      民      國      九十四      年      三      月  十八    日
刑法第三百二十一條
犯竊盜罪而有左列情形之一者，處六月以上五年以下有期徒刑：
一、於夜間侵入住宅或有人居住之建築物、船艦或隱匿其內而犯之者。
二、毀越門扇、牆垣或其他安全設備而犯之者。
三、攜帶兇器而犯之者。
四、結夥三人以上而犯之者。
五、乘火災、水災或其他災害之際而犯之者。
六、在車站或埠頭而犯之者。
前項之未遂犯罰之。
